---
title: "emisjaspal"
date: "`r Sys.Date()`"
output: rmarkdown::html_vignette
vignette: >
  %\VignetteIndexEntry{my-vignette}
  %\VignetteEncoding{UTF-8}
  %\VignetteEngine{knitr::rmarkdown}
editor_options:
  chunk_output_type: console
---

```{r, include = FALSE}
knitr::opts_chunk$set(
  comment = "#>",
  echo = T,
  message = F,
  warning = F
)
```

```{r setup1, include=FALSE, results='hide'}

library(emisjaspal)

devtools::load_all()

```

***

**Daria Kazimierczak**
Studentka I stopnia III roku Geoinformacji na uczelni Akademii Górniczo-Hutniczej im. Stanislawa
Staszica w Krakowie.

**e-mail:** *dariakaz@interia.pl*

***
## 1. Opis pakietu
***

`emisjaspal` Sluzy do obliczania emisji zanieczyszczen generowanych przez pojazdy.
Plik zrodlowy nazywa się `` 1.A.3.b.i-iv Road Transport Appendix 4 Emission Factors 2019.xlsx``.
Plik zostal wstepnie przerobiony i zapisany do zmiennych ``input`` oraz ``wskazniki``.
W pakiecie zastosowano funkcje.
Funkcja ``emisjadk()`` oblicza emisje zanieczyszczeń powietrza .
Funkcja ``wykresdk()`` rysuje wykres emisji zanieczyszczeń powietrza.

***
## 2. Instalacja pakietu
***

Pakiet jest umieszczony na stronie [github](https://github.com/).
Do instalacji pakietu potrzebny jest pakiet ``devtools``.

```{r, eval=F}

if (!require(devtools)) {install.packages("devtools"); require(devtools)}

```

Pobieramy pakiet przy uzyciu ``install_git()``

```{r, eval=F}

install_git("https://github.com/Gryzzle/emisjaspal")

```

Wczytujemy pakiet za pomocą ``library``

```{r, eval=F}

library(emisjaspal)

```

Pakiet automatycznie instaluje inne potrzebne pakiety np. ``tidyverse``

***
## 3. Opis danych wejsciowych
***

 ``wskazniki`` są to dane wejsciowe,do których odwołuje się funkcja ``emisjadk()``.
 ``input`` są to dane wejsciowe, ktore sa argumentem ``emisjadk()``.

Aby zobaczyć dokumentacje danych wejsciowych mozna uzyc:

```{r, eval=F}

?wskazniki
?input

```

***
## 4. Przyklady użycia pakietu
***

### 4.1 użycie funkcji emisjadk()

W wywolaniu funkcji możemy okreslic flitrowanie po zmiennych.

dostepne filtry:
   
```{r}

unique(wskazniki$Category)

```


```{r}

unique(wskazniki$EuroStandard)

```

   
```{r}

unique(wskazniki$Pollutant)

```

Przyklady użycia:


```{r}
emisjadk(input, "Passenger Cars", "Euro 5", c("EC", "CO"),"")
```

```{r eval=F}
emisjadk(input, "Passenger Cars", "Euro 4", , "")
```

```{r}
emisjadk(input, "Passenger Cars", "Euro 3", "CO" , "")

```

***
### 4.2 Uzycie funkcji wykresdk()
***

Przyklady uzycia:

```{r  include=FALSE, results='hide'}

emisjadk(input, "Passenger Cars", "Euro 5", c("EC", "CO"),"")

```

```{r}

wykresdk(out, "Pollutant")
```

```{r}
wykresdk(out, "Technology")
```

```{r}
wykresdk(out, "EuroStandard")

```




